【裁判字號】    95,上更(二),489
【裁判日期】    950919
【裁判案由】    搶奪等
【裁判全文】
臺灣高等法院刑事判決             95年度上更(二)字第489號
上  訴  人
即  被  告  寅○○
                      樓(
指定辯護人  本院公設辯護人丁○○
上列上訴人即被告因搶奪等案件，不服臺灣臺北地方法院93年度
訴字第516號，中華民國93年10月6日第一審判決（起訴案號：臺
灣臺北地方法院檢察署92年度偵字第19461、24989號、93年度偵
字第2315、2971號），提起上訴，經判決後由最高法院第2次發
回更審，本院更為判決如下：
    主  文
原判決關於寅○○部份撤銷。
寅○○以搶奪他人之動產為常業，累犯，處有期徒刑參年陸月。
扣案之機車鑰匙壹支，及一字起子、尖嘴鉗各壹把，均沒收。
    事  實
一、寅○○曾有竊盜等前科，民國86年間又因竊盜案件，經臺灣
    板橋地方法院簡易庭判處有期徒刑六月，嗣經該院以87年簡
    上字第13號自為第一審判決，改判為有期徒刑七月確定，於
    88年3月24日執行完畢；再於87年間先後因竊盜、搶奪、妨
    害兵役等案件，經法院分別判處有期徒刑一年六月、二年六
    月、十月確定，並經本院以89年聲字第1071號定應執行有期
    徒刑四年六月確定，甫於92年8月19日執行完畢。詎渠猶不
    知悔改，竟因失業及女友懷有身孕，擬籌措女友之生產費用
    ，仍基於意圖為自己不法之所有之竊盜概括犯意，於92年9
    月9日及同年12月29日，攜帶其所有可供兇器使用之一字起
    子、尖嘴鉗各1支及其所有之機車鑰匙1支，俾利鑰匙斷裂時
    可持以取出，連續在台北市等地竊取卯○○等所有之機車 (
    竊取時間、地點、方法、被害人、所竊財物詳如附表一所示
    )，除供自己代步使用外，其中如附表一編號三所示竊得之
    機車，並供其為如附表二編號七所示搶奪行為時騎乘之用。
    寅○○復基於意圖為自己不法所有之犯意，思以搶奪財物為
    生活之資，自92年11月1日起至同年12月29日止，以頭戴安
    全帽，趁被害人不及防備之方式，連續在台北市○○路等地
    搶奪被害人未○○等人所有之財物，前後共計七次 (搶奪時
    間、地點、方法、被害人、搶奪財物詳如附表二所示)，得
    手後之現金連同物品變賣得款均經其花用殆盡，未變賣之物
    品則悉數丟棄於新店溪內，而恃以維生。
二、92年9月12日上午5時許，寅○○騎乘如附表一編號一所示竊
    得之機車，行經臺北市○○○路85巷68號前，為警查獲，並
    扣得其所有供竊盜行為所用之鑰匙一支；再於92年12月29日
    晚上11時23分許，寅○○甫搶得如附表二編號七所示之皮包
    ，在臺北市○○○路○段23巷7弄24號前翻尋所搶得皮包內之
    財物時，經警發現可疑盤查後而當場逮捕，並扣得寅○○所
    有供犯罪所用之一字起子、尖嘴鉗各1把，及如附表一編號
    二所示被害人天○○所有之機車鑰匙2支、酉○○所有之車
    號ASI-1260號重型機車，及申○○所有遭搶之皮包1個。
三、案經臺北市政府警察局中山分局、松山分局、大安分局、刑
    事警察大隊分別報請臺灣臺北地方法院檢察署檢察官偵查起
    訴。
    理  由
一、被告對本案卷內人證、物證之證據能力均表示無意見 (見本
    院準備程序及審理期日筆錄)，且於言詞辯論終結前，就本
    案證據之調查，均無何異議，既無異議，依刑事訴訟法第
    159 條之5規定，該等人證、物證，自均有其證據能力，合
    先敘明。
二、訊據上訴人即被告寅○○對於前開犯罪事實於本院審理時坦
    承不諱。其雖具狀陳稱：附表二編號二、四、五、六所示犯
    行非其所為，其乃於為警查獲後，為能爭取與已懷有身孕之
    未婚妻見面之機會，且害怕恐會遭刑求，故而承認犯行云云
    。
三、經查：
  (一)上揭附表一所載3次竊盜事實，除據被告供承不諱外，亦據
    被害人卯○○、天○○、酉○○分別指述各該遭竊事實綦詳
    ，復有機車照片5張，贓物認領保管收據、車輛車牌失竊作
    業查獲車輛認可資料表、車輛協尋電腦輸入單影本、扣押證
    明筆錄等在卷、及鑰匙1支扣案可資佐證，堪認被告此部分
    自白，核與事實相符。
  (二)本件被告於92年12月29日晚上為臺北市政府警察局松山分局
    查獲搶奪犯行後，其於30日3時30分之第一次警訊筆錄即自
    承共犯有4件搶奪案件、2件竊盜案件，同日11時35分第二次
    警訊筆錄則供承犯有6次搶奪案件（見偵字第24989號卷第6
    頁、第12頁、13頁）；當日下午8時03分移送檢察官偵訊時
    ，被告復承認共搶了7、8件（見偵字第24989號卷第67頁）
    ；其後松山分局於93年1月9日借提被告至該分局偵訊，被
    告承認有於92年11月9日、11月10日、12月19日搶奪被害人
    皮包、公事包，當日檢察官複訊時亦承認有搶被害人高凡琇
    、地○○、宇○○之物（見他字第717號卷第19、20頁、第
    23頁）。93年1月12日借提被告至該分局偵訊，被告承認
    有於92年10月26日、11月22日搶奪被害人2次；於當日檢察
    官複訊時則供稱，十月下旬那次我是看他們行政紀錄簿作筆
    錄的，11月下旬那次不是我做的（見他字第706號卷第7頁、
    第19、20頁）。93年01月14日借提被告至該分局偵訊，被
    告供稱上次承認92年10月26日之搶奪案係伊所為，該案已另
    經士林分局偵破，因時間過太久，伊不記得了；另伊於92年
    10月18日、11月4日、11月10日犯了三件搶奪案，除此之外
    一時無法想起，希望警方日後再借提，伊將交代清楚；當日
    檢察官複訊時則表示不想被借提，今日係依警方之刑案紀錄
    表招認，擔心會像五年前不承認被刑求（見他字第719號卷
    第7頁、第8頁、第24頁）。93年1月15日借提被告至該分
    局偵訊，被告供稱92年12月14日搶奪一件；檢察官複訊時亦
    坦認犯有該案（見他字第718號卷第8頁、第15頁）。93年
    1月16日借提被告至該分局偵訊，被告供稱92年11月1日（被
    害人未○○）、92年12月21日犯有二件搶奪案件；檢察官複
    訊時則供稱有據實陳述（見他字第886號卷第5頁、第16頁）
    。另臺北市政府警察局大安分局亦於93年1月9日至松山分
    局偵訊被告，被告供稱92年12月6日犯搶奪案件1件，另在通
    化街、安和路、忠孝東路、大安路、四維路、光復南路一帶
    亦犯有搶奪案件，詳細地點需前往現場查看才清楚（見偵字
    第2315號卷第4、5頁）。93年1月13日至松山分局偵訊被
    告，被告供稱92年11月5日、11月9日、11月11日（被害人丙○○）、12月6日（被害人午○○）犯有該等搶奪案（見他
    字第981號卷第3頁、第4頁）。93年01月15日至松山分局
    偵訊被告，被告供稱92年11月4日（被害人辛○○）、11月8
    日（被害人戊○○）犯有該2件搶奪案（見他字第1320號卷
    第3頁、第4頁）。上開松山及大安分局共8次之借訊，被告
    共承認了18件之搶奪犯行，為何被告已被羈押看守所，分局
    還不斷將被告提出查證轄區內之其他案件是否為被告所為，
    被告又為何要承認且一次承認二、三件？甚且其中有被告承
    認係其所為之案件，另一分局（士林）亦告偵破之情事（上
    開松山分局第次借提，被告承認之92年10月26日之搶奪案
    ）；從借提之次數、訊問及承認之內容觀之，參以證人即松
    山分局警員汪冠郎於原審審理時證稱借提被告時有通知他的
    親友到場；證人即大安分局警員林國華於本院前審審理時證
    稱借提被告時好像有見到一不清楚身分之女子；顯然上開之
    借提有異於正常之情形，被告所為其係為能爭取與已懷有身
    孕之未婚妻見面之機會，且害怕恐會遭刑求，故而不斷要求
    警方借提，並從分局之刑事案件紀錄簿內承認2件之辯解，
    尚非完全不可採，亦即該等被告承認之犯行，非必全均屬被
    告所為。惟按被告有如事實欄所載之前科多次，亦有本院被
    告全國前案紀錄表在卷可憑，可見其對整個警、偵、審程序
    並不陌生，何種犯罪科何刑責，應有一定之認識，如完全未
    為上開借提時所承認之18件搶奪犯行，其應無全數攬下承認
    之理；從其於92年12月30日3時30分之第一次警訊筆錄自承
    共犯有4件搶奪案件、2件竊盜案件，同日11時35分第二次警
    訊筆錄則供承犯有六次搶奪案件（見偵字第24989號卷第6頁
    、第12頁、第13頁）；當日下午8時3分移送檢察官偵訊時，
    被告復承認共搶了7、8件（見偵字第24989號卷第67頁）等
    情觀之，即便上開借提承認之案件非均屬被告所為，但有部
    分係被告所作，應屬無疑。
  (三)如起訴書所載，公訴人依被告之自白，起訴被告共涉有20餘
    件之搶奪及竊盜犯嫌，並於原審庭訊時變更起訴法條為常業
    搶奪、常業竊盜罪（見原審卷第81頁）；被告應知刑度輕重
    當相差甚多，如其僅有為1件搶奪、3件竊盜犯行，其當極力
    為自己辯護，豈有於原審仍承認犯有如附表二所示之搶奪犯
    行，參以前揭被告第一次於檢察官訊問時自承共搶了7、8
    次之供述，及於本院審理時亦坦認犯7件搶奪罪 (見本院94
    年10月12日審判筆錄)，足認被告此部分自白，應與事實相
    符，而可採信。另被害人未○○、戊○○、高凡琇、丙○○
    、午○○、宇○○、申○○等人確有遭人搶奪皮包等財務之
    事實，亦據其等於警訊、偵查中指述甚明，復有受理刑事案
    件報案三聯單影本、贓物認領保管收據在卷供佐；被害人申
    ○○於偵查中並當庭指認對其行搶者即為被告寅○○無訛，
    復有受理刑事案件報案三聯單影本、贓物認領保管收據在卷
    可資佐證。又被告自承作案後之非現金或不可變現之物，其
    大多加以丟棄於新店溪等處，則雖未查扣得該等被害人被搶
    之物，尚不足以因此推論被告未對其等搶奪。另搶奪案件乃
    係乘人不備之際，強取他人之物逃離而去，在毫無準備且瞬
    間發生之情況下，被害人通常均未能看清行搶人之容貌，或
    記得騎乘工具之車牌號碼；是被害人戊○○僅指稱行搶者之
    背影與被告非常相似（見他字第1320號卷第7頁、第10頁）
    ；被害人未○○指稱行搶者身材微胖（見他字第886號卷第
    10頁）被害人宇○○（見他字第717號卷第16頁）、丙○○
    （見他字第981號卷第14頁）、午○○（見他字第981號卷第
    17頁）指稱未看清車號或被告之特徵，被害人高凡琇（見他
    字第717號卷第8頁）指稱未看清楚車號，聽路人描述行搶者
    係約莫十來歲之年輕男子，均尚無何違常之處，亦不足作為
    被告未對該等被害人搶奪之有利認定。
  綜上，被告上開辯解，無非係事後卸責之詞，不足採信。被告
  於本院審理時之自白核與事實相符，應足採信。本件事證明確
  ，被告犯行堪以認定，應依法論科。
四、最高法院本次發回更審意旨指稱：被告之自白其所行搶之時
    、地及對象，與被害人等被害之指述間，究竟有如何之關連
    ，原判決理由內並未進一步說明，尚不足以補強被告不利於
    己自白之真實性云云。按刑事訴訟法第156條第2項固規定：
    被告或共犯之自白，不得作為有罪判決之唯一證據，仍應調
    查其他必要之證據，以察其是否與事實相符。然按認定犯罪
    事實所憑之證據，並不以直接證據為限，即綜合各種間接證
    據，本於推理作用，為其認定犯罪事實之基礎，仍非法所不
    許。（最高法院27年度滬上字第64號判例參照）經查被告對
    於右開犯罪事實已於本院審理時坦承不諱，且查業經被害人
    卯○○、天○○、酉○○、未○○、戊○○、高凡琇、丙○○、午○○、宇○○、申○○等人分別指述各該遭竊事實綦
    詳，復有機車照片5張，贓物認領保管收據、車輛車牌失竊
    作業查獲車輛認可資料表、車輛協尋電腦輸入單影本、扣押
    證明筆錄等在卷、及鑰匙1支扣案可資佐證，堪認被告此部
    分自白，核與事實相符。其中被害人戊○○僅指稱行搶者之
    背影與上訴人非常相似；被害人未○○指稱行搶者身材微胖
    ；被害人宇○○、丙○○、午○○指稱未看清車號或上訴人
    之特徵；被害人高凡琇指稱未看清楚車號，聽路人指述行搶
    者係約莫十來歲之年輕男子等等。然查搶奪案件乃係乘人不
    備之際，強取他人之物逃離而去，在毫無準備且瞬間發生之
    情況下，被害人通常均未能看清行搶人之容貌，或記得騎乘
    工具之車牌號碼，是被害人僅能指稱行搶者之背影與被告非
    常相似，遑論被害人均指稱當時搶嫌頭戴深色或黑色全罩式
    安全帽，此為被告所不否認，即此，被害人又如何能辨認出
    搶嫌之容貌？再者，被告自白行搶上開被害人之經過，核與
    被害人所述遭搶之過程大致相符；若非被告確有下手實施，
    否則何以其自白與被害人所述一致？綜上，本院綜合全卷證
    資料，認被告之自白應與事實相符，足以採信，併此敘明。
五、按刑法上之常業犯，並不以行為人無其他職業為要件，亦不
    以行為人以此為唯一之職業為必要，兼營他業或以他業為掩
    護均足當之，只要行為人有反覆從事某種行為，並以該項行
    為之所得供作日常生活給養所須，有此主觀之意思暨客觀之
    事實表現即為已足；本案被告寅○○既供承為前開行為時，
    係在其未能覓得其他工作謀生，而未婚妻復已懷有身孕而亟
    需相當花費，遂圖以此搶奪犯行所得維生，與其各該搶奪行
    為次數達7次且僅在二月內頻繁實施犯罪之情狀相互參照，
    其顯有以反覆上開搶奪行為，而以此所得供生活所需之主觀
    意思，且有客觀之事實表現，此均足證被告寅○○確係恃此
    為營生並以之為常業。又刑法上搶奪罪之成立只要行為人破
    壞持有人對於財物監督支配狀態所使用之手段，係當場直接
    侵害被害人之自由意思，且尚未達足以抑制被害人自由意思
    之程度，乘持有人不備或不及抗拒而使用上開手段公然掠取
    持有人財物之行為即已該當（參見最高法院71年度臺上字第
    341號判決、71年度臺上字第6910號判決）。本件被告係趁
    如附表二所示各該被害人不注意之際，將仍屬在各該被害人
    實力支配下之財物，而當場直接以未達足以抑制各該被害人
    自由意思之程度之手段，侵害各該被害人之自由意思，趁各
    該被害人不備而使用上開手段公然掠取各該被害人所持有之
    財物，且其係以犯搶奪罪恃以維生之主觀犯意為上開各該客
    觀搶奪行為。另被告為如附表一所示竊盜行為時，為免所持
    以開啟機車之鑰匙斷裂致無法得手，復均有攜帶扣案一字起
    子、尖嘴鉗各1把之情形，迭經被告於警詢時、偵查中一致
    供述在卷，以各該扣案一字起子、尖嘴鉗均屬鐵器材質且前
    端尖銳，有照片在卷可佐，客觀上確已足對人之生命、身體
    、安全構成威脅而堪供為兇器使用，是核被告所為，係犯刑
    法第327條常業搶奪罪、第321條第1項第3款之攜帶兇器竊盜
    罪。被告為如附表一所示先後3次竊盜之犯行，時間緊密，
    方法相同，觸犯構成要件相同之罪名，顯係基於概括犯意反
    覆為之，為連續犯以一罪論；其如附表二所示各該搶奪行為
    則係基於一常業犯意下之行為。蒞庭檢察官雖就起訴書原載
    以被告寅○○所為如附表一所示行為係涉犯刑法第321條第1
    項第3款加重竊盜罪嫌部分，更正以係涉犯刑法第322之常業
    竊盜罪嫌，然觀諸被告於警詢、偵審中均迭稱竊取如附表一
    所示機車之目的係因自己騎用之機車故障無法使用，欲竊取
    供己代步使用，且如附表一編號二、三所示者係因前者油料
    用罄，才於同日又竊取後者騎用，以遂行如附表二編號七所
    示搶奪行為，尚難認被告有以犯此竊盜罪並恃竊取所得維生
    之主觀意思及行為，公訴人論以常業竊盜罪嫌，容有誤會，
    是此部分起訴法條應予變更。又被告寅○○所犯上開常業搶
    奪、攜帶兇器竊盜二罪間，有方法、結果之牽連關係，應依
    刑法第55條規定從一重之常業搶奪罪論處。
六、次按行為後法律有變更者，適用行為時之法律；須行為後之
    法律有利於行為人者，始適用最有利於行為人之法律，刑法
    第2條第1項定有明文。查本件行為時之刑法第327條第1項常
    業搶奪罪雖經修正廢止，並於95年7月1日生效，然因同法第
    56條所規定連續犯業於94年2月2日修正時刪除，95年7月1日
    施行，法律變更結果，行為後之法律並無有利於行為人之情
    形，故仍應適用行為時之法律，論以常業搶奪犯。再查被告
    寅○○曾有竊盜等前科；另再於87年間先後因竊盜、搶奪、
    妨害兵役等案件，經法院分別判處有期徒刑一年六月、二年
    六月、十月確定，並經本院以89年聲字第1071號定應執行有
    期徒刑四年六月確定，甫於92年8月19日執行完畢，有本院
    被告全國前案紀錄表在卷可按，其於有期徒刑執行完畢後五
    年內，再犯本件有期徒刑以上之罪，無論依95年7月1日修正
    生效前後之規定，均為累犯，皆應依法加重其刑。
七、原審論處被告罪刑，本非無見。惟被告未搶奪被害人辛○○
    之財物，原審誤認有此部分犯行；又被告搶申○○之時間係
    92 年12月29日，原判決附表誤記為92年12月21日，致事實
    有誤，均有未洽。被告上訴意旨否認犯有如附表二編號一至
    六之搶奪犯行云云，雖無理由；惟原判決既有上開可議之處
    ，仍屬無可維持，自應由本院將原判決撤銷改判。爰審酌被
    告寅○○正值壯年，年富力強，不循正途謀取財物，竟先後
    多次行搶路人，嚴重破壞社會秩序，顯有相當惡性，及其犯
    罪動機、情節、手段、犯罪所得之利益、所生之損害、犯後
    雖供詞反覆，然於本院審理時已坦承犯行，犯罪後之態度良
    好等一切情狀，量處如主文所示之刑，以示懲儆。又查被告
    年輕力壯，不事正途，一再犯竊盜及搶奪犯行，固屬非當。
    然乃因整體社會大環境經濟景氣不佳，加以曾有犯罪前科紀
    錄，謀職本屬不易，因失業缺乏收入，適逢及女友懷有身孕
    ，擬籌措女友之生產費用，因而一時失慮鋌而走險，尚難認
    已有犯竊盜或搶奪罪之習慣，且已於本院審理時表示悔悟之
    意，本院因認前開所宣告有期徒刑之執行已足收教化之效，
    尚無以強制工作加以矯治之必要，附此敘明。扣案之機車鑰
    匙1支，及扣案一字起子、尖嘴鉗各1把，均係供被告寅○○
    犯竊盜罪所用之物，且為其所有，業經其供明在卷，依法併
    予宣告沒收。
八、公訴意旨另以：被告寅○○意圖為自己不法所有之常業搶奪
    犯意，先後在如附表三所示時間、地點、方法搶奪被害人癸○○等人所有之財物，其中如附表三編號五所示該次搶得之
    被害人辰○○所有大眾銀行000000000000號金融卡，並經被
    告寅○○持往臺北市○○路○段123號中華商業銀行自動提款
    機處，輸入提款密碼而以上開不法方式，由自動提款機盜領
    十萬元得逞。又意圖為自己不法所有之竊盜概括犯意，先後
    為如附表四所示竊盜行為，因認被告此部分亦涉有刑法第32
    7條、第322條及第339條之2第1項之常業搶奪、常業竊盜、
    不正利用自動付款設備詐欺取財等罪嫌云云。
  (一)按事實之認定，應憑證據，如未能發現相當證據，或證據不
    足以證明，自不能以推測或擬制之方法，以為裁判基礎；又
    認定不利於被告之事實，須依積極證據，苟積極證據不足為
    不利於被告事實之認定時，即應為有利於被告之認定，更不
    必有何有利之證據。又認定犯罪事實所憑之證據，雖不以直
    接證據為限，間接證據亦包括在內；然而無論直接或間接證
    據，其為訴訟上之證明，須於通常一般之人均不致有所懷疑
    ，而得確信其為真實之程度者，始得據為有罪之認定，倘其
    證明尚未達到此一程度，而有合理之懷疑存在時，事實審法
    院復已就其心證上理由予以闡述，敘明其如何無從為有罪之
    確信，因而為無罪之判決，尚不得任意指為違法。最高法院
    分別著有40年度台上字第86號、30年度上字第816 號、76年
    台上字第4986號判例可參。本件公訴人指控被告寅○○涉犯
    此部分罪嫌，無非係以被害人癸○○、丑○○、壬○○、王
    淑霞、辰○○、子○○、乙○○、庚○○、亥○○、地○○
    、己○○、許廖雪華、玄○○、甲○○○、宙○○、巳○○○、戌○○等人之指述，證人蔣明良之證述，及有贓物認領
    保管單、扣押筆錄、扣押物品目錄表、大眾銀行交易查詢清
    單、提款機監視器翻拍照片等件為其主要論據。惟訊據被告
    寅○○堅決否認有此部分搶奪、竊盜及不正利用自動付款設
    備詐欺取財行為，辯稱：伊出獄後92年8、9月間曾在佳豪食
    品公司上班1個月，上班時間從晚上12時至次日早上11時多
    ，有加班時甚至超過中午1時，這段時間不可能作案。其餘
    時間之搶奪、竊盜行為，亦非伊所為，更未持被害人遭搶之
    金融卡盜領存款等語。
  (二)經查：
    １、關於如附表三編號一至四所示搶奪行為，被告寅○○於
        警詢時固曾坦承有為各該次搶奪之行為，於93年4月16
        日偵查期日亦曾稱確有如附表三編號一所示該次搶奪行
        為，惟嗣於偵審中均否認斯情，且觀其於警詢初訊時即
        供稱係騎乘自己所有車號FVT-776號重型機車所為，與
        附表三編號三所示被害人壬○○於警詢時所指述行搶之
        人係騎乘首碼為Ｄ，後三碼則為731之機車車號不符，
        亦與如附表三編號二所示被害人丑○○於警詢時指述行
        搶者係騎乘PXX－878車號之重型機車情節有異，而如附
        表三編號一、二、四所示被害人癸○○、丑○○、王淑
        霞於警詢時僅能就遭搶之時地及行搶之人係騎乘機車等
        情為指述，所述行搶者之特徵均非具體，於偵查中被害
        人丑○○亦僅指稱被告寅○○與該行搶者臉部、身材相
        像，但無法明確指認係被告寅○○所為，實無從僅憑渠
        等之指述即遽認此部分係被告寅○○所為；參之證人即
        承辦警員連銘棋於原審審理時結稱：被告寅○○於警詢
        時表示曾於92年9月初在臺北縣新莊市之食品加工廠工
        作，伊即帶同被告寅○○前往查看，當時該佳豪食品公
        司老闆雖先稱不認識被告寅○○，但後來其中一位廠長
        有下樓查看，並表示被告寅○○確曾在該公司工作約一
        個月等語 (見原審卷第124頁)，證人即佳豪食品公司負
        責人蔣明良於原審審理時證稱：該公司工作內容尚區分
        生產、包裝、配送，生產部分之工作時間確係由凌晨3
        點至翌日應製作之產量完成時，一般約在翌日中午1、2
        時許結束，伊對被告寅○○有一點印象，伊應曾於92年
        8月至9月初在該公司之工廠內見過被告寅○○，其應係
        負責生產部分之工作，但期間很短，且伊已找不到被告
        寅○○有無打卡之紀錄 (見原審卷第153頁至第156頁)
        ，證人蔣明良配偶賴麗玲亦供證被告有至公司上班等情
        (見本院前審審判筆錄)，可見被告寅○○所辯前開時間
        其係在食品公司工作中乙節，非無可能，自無再分身前
        往為搶奪之行為，是尚乏證據認此部分搶奪行為係被告
        寅○○所為。
    ２、關於如附表三編號五至十七所示搶奪行為部分：
      被告寅○○於警詢時固曾供稱有各該搶奪行為，於93年
        3月19日偵查中亦坦陳承認所有犯行 (見偵字第19461號
        卷第406頁)，惟姑不論如附表三編號十六，被告寅○○
        於警詢時即表明其未曾騎乘被害人巳○○○所指述之如
        附表四編號二所示失竊機車，其均係騎乘自己所有之車
        號FVT-776號重型機車 (見偵字第19461號卷第12頁、第
        323頁)，被害人辛○○亦指陳行搶者係騎車牌號碼末三
        碼為「003」之機車 (見本院前審審理筆錄)，則其前開
        自白是否與事實相符，已值存疑；抑且，各該被害人辰
        ○○、子○○、乙○○、庚○○、亥○○、地○○、己○○、許廖雪華、玄○○、甲○○○、宙○○、巳○○○、辛○○於警詢時所指陳行搶者特徵均不明確，其中
        被害人甲○○○甚且稱行搶者似為中年人，更與被告行
        搶時年僅二十五歲之情形有違，遑論於偵查中經被害人
        辰○○、子○○、庚○○、亥○○、己○○、許廖雪華
        、玄○○、甲○○○、宙○○、巳○○○當庭指認被告
        寅○○結果，復均稱無法辨識行搶者即為被告寅○○，
        被害人辛○○於本院審理中到庭亦供稱無法確認是被告
        寅○○所為，故均無從據之認被告寅○○有為此部分犯
        行。
      其次，關於如附表三編號五、六所示被害人辰○○、子
        ○○遭搶之手機各1具，係先後自同案被告黃騰達、劉
        懷恩處所扣得，證人劉懷恩、黃騰達復均於原審審理時
        指稱各該手機均係自同案被告陳建廷處所買受，而同案
        被告陳建廷於原審雖結稱：各該手機係被告寅○○所出
        售等語，但此非惟被告寅○○所否認，且關於如附表三
        編號五所示該轉賣與同案被告黃騰達持有之手機部分，
        被告陳建廷於原審審理中係結稱：被告寅○○向伊表示
        因其缺錢，有手機要便宜賣，約賣三百元，伊係在臺北
        市○○街188巷17號1樓之春祥瓦斯行門口處向寅○○買
        入，在臺北市○○○路228巷41號薑母鴨店門口轉賣給
        黃騰達時間約相隔一、二十分，此係因之前約一、二星
        期，黃騰達見伊常更換手機曾詢問，伊才於買入後前往
        黃騰達工作之該薑母鴨店出賣給他，雙方係一手交錢、
        一手交貨等語，證人黃騰達於原審審理中則證述：伊係
        在92年9月30日（其原證稱係29日，因誤記隨即更正之
        ）下午3、4時許，在臺北市○○○路228巷45號伊所工
        作之薑母鴨店外，以一千元之代價向陳建廷買入，會向
        陳建廷買手機之緣由，係因買入前約二、三日，陳建廷
        曾向伊表示有朋友在手機行工作可出賣手機等語。經原
        審質以其前於警詢時係陳稱在買入手機前一日下午1、2
        時許遇見陳建廷時，由陳建廷提議要拿摩托羅拉Ｖ8088
        型手機給伊看，與其前述情節不符時，證人黃騰達即更
        正稱：應以其前在警詢時所述者方實在等情。姑不論就
        證人黃騰達向陳建廷買入該手機前之洽商時間，依證人
        黃騰達更正前或後之情節，均與陳建廷所證述者不同，
        且以證人黃騰達所結證前於警詢時所述者方實在之情節
        ，與被告陳建廷所證述者參互以析，同案被告陳建廷早
        於92年9月29日下午1、2時許即曾向證人黃騰達表明有
        該類型手機可出賣，若如被告陳建廷所結稱係迄92年9
        月30日下午3、4時許出賣與證人黃騰達前約一、二十分
        鐘，其才自被告寅○○處買入該手機乙節屬實，其焉有
        在事前即得預見此情並向證人黃騰達表示有該類型手機
        可出賣之理，此已可見同案被告陳建廷上開證述內容，
        顯非實在。再就如附表三編號六所示該轉賣與同案被告
        劉懷恩持有之手機部分，同案被告陳建廷於原審審理中
        係結稱：該支手機係在92年10月22日下午3、4時許，因
        伊與被告寅○○賭博時，被告寅○○積欠伊賭債一千元
        ，被告寅○○才持附表三編號六所示手機抵債，而剩下
        的賭債金額因被告寅○○沒錢就算了，且因伊係在前述
        春祥瓦斯行裡面與被告寅○○賭博，斯時劉懷恩則在該
        瓦斯行前面處工作，於同日下午5、6時許，因劉懷恩見
        伊持該支手機，並問伊要不要出賣，伊才出賣與劉懷恩
        等語，與證人劉懷恩所證稱：因當日下午伊剛好送機器
        至春祥瓦斯行，在瓦斯行外面遇見陳建廷，因伊常看見
        陳建廷換手機，當日陳建廷又問伊要不要購買，伊才以
        一千元代價買入，但當日伊有進去瓦斯行裡面，均未見
        到被告寅○○亦在場等情，就是日被告寅○○有無與同
        案被告陳建廷在前開瓦斯行內因賭博而持該支手機抵債
        乙節，渠二人所述顯有不符，雖然就該支手機係由陳建
        廷出賣與劉懷恩之部分，其二人均為一致陳述，但陳建
        廷持以出賣之手機來源是否確實來自被告寅○○，同案
        被告陳建廷前開證述內容，顯難憑信。尤有甚者，同案
        被告陳建廷就該手機之來源是否據實陳述一事，實已涉
        及其本人有無以不法方式取得此手機，而涉及刑責，而
        有相當利害關係，是同案被告陳建廷前開顯有可疑之唯
        一證述，殊不足以據為被告寅○○確曾持有並出售如附
        表三編號五、六所示手機與陳建廷之認定，自更不足據
        之認定被告寅○○有為如附表三編號五、六所示之搶奪
        行為。從而，此部分亦乏實據證明。
    ３、關於如附表四所示竊盜行為部分，固據如附表三編號
        二、十六所示被害人丑○○、巳○○○於警詢時指稱其
        等遭搶時，有目睹行搶者分別騎乘各該車號之重型機車
        等情，惟姑不論如前所述，並無任何證據堪認該二次搶
        奪之行為人係被告寅○○，而如附表四編號二所示被害
        人戌○○於警詢時及偵查中所陳稱有遭竊且事後已尋回
        失竊機車等情，亦不足認被告寅○○有該次竊盜行為；
        此外，復無任何證據足資認定被告寅○○有各該竊盜行
        為，被告寅○○此部分所辯，亦非無據。
    ４、關於被告寅○○有持如附表三編號五所示該次搶得之大
        眾銀行000000000000號金融卡，在臺北市○○路○段123
        號中華商業銀行自動提款機處，輸入提款密碼而由自動
        提款機盜領十萬元得逞之部分，被告寅○○堅決否認有
        搶得被害人辰○○之上開金融卡，如前所述，已難認有
        何積極證據堪認該搶奪行為人係被告寅○○，自亦不足
        謂被告寅○○有何進而持以提領之不正利用自動付款設
        備詐欺取財行為。至於卷附大眾銀行交易查詢清單、提
        款機監視器翻拍照片，僅足以說明如附表三編號五所示
        被害人辰○○遭搶奪之金融卡隨即有遭人提領之情形，
        前開照片所示提款人既因頭戴安全帽而無從辨識該人即
        為被告寅○○，當亦無從據為不利被告寅○○之認定。
    綜上所述，均難認被告寅○○尚有如附表三所示搶奪行為、
    如附表四所示竊盜行為，或有持如附表三編號五所示該次搶
    得之金融卡以遂行不正利用自動付款設備詐欺取財等行為，
    此部分原應為被告寅○○無罪之諭知，但公訴人以此部分行
    為與前揭論罪科刑部分有常業犯、牽連犯之裁判上一罪關係
    ，是此部分爰不另為無罪之諭知，併此敘明。
八、據上論斷，應依刑事訴訟法第369條第1項前段、第364條、
    第299條第1項前段、第300條，刑法第321條第1項第3款、第
    55條、第38條第1項第2款，第2條第1項前段、後段，修正前
    刑法第327條、第47條、第56條，判決如主文。
本案經檢察官陳維練到庭執行職務。
中    華    民    國    95    年    9     月    19    日
                   刑事第九庭審判長法  官  官有明
                                   法  官  王復生
                                   法  官  周盈文
以上正本證明與原本無異。
如不服本判決，應於收受送達後十日內向本院提出上訴書狀，其
未敘述上訴之理由者並得於提起上訴後十日內向本院補提理由書
（均須按他造當事人之人數附繕本）。
                                   書記官  余姿慧
中    華    民    國    95    年    9     月    19    日
附錄：本案論罪科刑法條全文
中華民國刑法第321條
犯竊盜罪而有左列情形之一者，處六月以上、五年以下有期徒刑：
一、於夜間侵入住宅或有人居住之建築物、船艦或隱匿其內而犯
    之者。
二、毀越門扇、牆垣或其他安全設備而犯之者。
三、攜帶兇器而犯之者。
四、結夥三人以上而犯之者。
五、乘火災、水災或其他災害之際而犯之者。
六、在車站或埠頭而犯之者。
前項之未遂犯罰之。
中華民國刑法第327條
以犯第325條第1項之罪為常業者，處三年以上十年以下有期徒刑
。
 附表一：
┌──┬───────┬───┬────┬────────┬──────┐
│編號│時間及地點    │被害人│竊得物品│  行竊方法      │備註        │
├──┼───────┼───┼────┼────────┼──────┤
│一  │92/09/09晚上11│卯○○│ＯＱＤ－│以扣案自己所有鑰│即起訴書犯罪│
│    │時許，        │      │七三七重│匙1支開啟車鎖啟 │事實欄一之（│
│    │在臺北市中正區│      │型機車  │動後竊取。      │五）所示者  │
│    │辛亥路1段6號前│      │        │                │            │
├──┼───────┼───┼────┼────────┼──────┤
│二  │92/12/29上午某│天○○│ＭＤＩ－│見被害人天○○所│即起訴書犯罪│
│    │時，在臺北縣板│      │八一○重│有機車鑰匙2支未 │事實欄一之（│
│    │橋市安居巷5號 │      │型機車  │取下而發動竊取之│二六）前段所│
│    │前            │      │        │。              │示者        │
├──┼───────┼───┼────┼────────┼──────┤
│三  │92/12/29下午，│酉○○│ＡＳＩ－│以上開編號二所示│即起訴書犯罪│
│    │在臺北市大安區│      │二六○重│竊得之被害人劉庚│事實欄一之（│
│    │臥龍街398號之 │      │型機車  │宜所有機車有鑰匙│二六）中段所│
│    │1前           │      │        │1支開啟車鎖啟動 │示者。      │
│    │              │      │        │後竊取。        │            │
└──┴───────┴───┴────┴────────┴──────┘
附表二：
┌──┬───────┬────┬────┬───────┬──────┐
│編號│時間及地點    │被害人及│所騎乘之│搶得財物      │備註        │
│    │              │搶奪方法│交通工具│              │            │
├──┼───────┼────┼────┼───────┼──────┤
│一  │92/11/01下午1 │寅○○騎│自有之車│手提包、身分證│即起訴書犯罪│
│    │時30分，臺北市│乘機車趁│號ＦＴＶ│、信用卡1枚、 │事實欄一之（│
│    │忠孝東路4段146│害人陳靖│－七七六│手機1具（門號 │十）所示者。│
│    │巷與敦化南路1 │雯不及防│重型機車│0000000│            │
│    │段223巷口     │備之際，│        │三八六號）、現│            │
│    │              │自前搶奪│        │金四百元      │            │
│    │              │被害人皮│        │              │            │
│    │              │包      │        │              │            │
├──┼───────┼────┼────┼───────┼──────┤
│二  │92/11/08上午9 │寅○○騎│自有之車│手提包、現金  │即起訴書犯罪│
│    │時20分臺北市大│乘機車趁│號ＦＴＶ│1400元、身分證│事實欄一之（│
│    │安區○○○路4 │步行之被│－七七六│、駕照1枚、健 │十四）所示者│
│    │段147巷與市民 │害人周宛│重型機車│保卡、合作金庫│。          │
│    │大道          │瑩不及防│        │金融卡1枚、   │            │
│    │              │備之際，│        │NOKIA牌8250型 │            │
│    │              │自後搶奪│        │手機1具（序號 │            │
│    │              │被害人皮│        │0000000│            │
│    │              │包      │        │0000000│            │
│    │              │        │        │六二三○三○號│            │
│    │              │        │        │）、PHSJ95手機│            │
│    │              │        │        │1具、皮夾1個  │            │
├──┼───────┼────┼────┼───────┼──────┤
│三  │92/11/09下午4 │寅○○騎│自有之車│皮包、現金6000│即起訴書犯罪│
│    │時10分        │乘機車趁│號ＦＴＶ│元、駕照1枚、 │事實欄一之（│
│    │臺北市松山區民│步行之被│－七七六│健保卡、NOKIA │十五）所示者│
│    │生東路5段69巷 │害人高凡│重型機車│牌6610型手機1 │。          │
│    │1弄中間       │琇不及防│        │具（0000000000│            │
│    │              │備之際，│        │ ）           │            │
│    │              │自後搶奪│        │              │            │
│    │              │被害人手│        │              │            │
│    │              │提皮包  │        │              │            │
├──┼───────┼────┼────┼───────┼──────┤
│四  │92/11/11下午4 │寅○○騎│自有之車│手提包、現金  │即起訴書犯罪│
│    │時20分        │乘機車趁│號ＦＴＶ│800元、身分證 │事實欄一之（│
│    │台北市大安區和│步行之被│－七七六│、健保卡、台新│十九）所示者│
│    │平東路119巷78 │害人朱家│重型機車│銀行信用卡1枚 │。          │
│    │號前          │慧不及防│        │、中國信託銀行│            │
│    │              │備之際，│        │信用卡1枚、郵 │            │
│    │              │自後搶奪│        │局金融卡1枚、 │            │
│    │              │被害人皮│        │MOTOROLA牌T19 │            │
│    │              │包      │        │1型手機1具    │            │
├──┼───────┼────┼────┼───────┼──────┤
│五  │92/12/06上午5 │寅○○騎│自有之車│被害人稱：    │即起訴書犯罪│
│    │時許          │乘機車趁│號ＦＴＶ│背包、現金7000│事實欄一之（│
│    │臺北市大安區安│停下開車│－七七六│元、土地銀行現│二一）所示者│
│    │和路177號前   │門之被害│重型機車│金卡1枚、安泰 │。          │
│    │              │人午○○│        │銀行金融卡1 枚│            │
│    │              │不及防備│        │、玉山銀行金融│            │
│    │              │之際，自│        │卡1枚、聯邦銀 │            │
│    │              │後搶奪被│        │行金融卡1枚、 │            │
│    │              │害人背包│        │台北銀行金融卡│            │
│    │              │，並致被│        │1枚、台中商銀 │            │
│    │              │害人摔傷│        │金融卡1枚、中 │            │
│    │              │。      │        │華銀行信用卡1 │            │
│    │              │        │        │枚、中國信託銀│            │
│    │              │        │        │行信用卡2枚、 │            │
│    │              │        │        │MOTOROLA牌V368│            │
│    │              │        │        │8型手機1具、車│            │
│    │              │        │        │鑰匙1串、家用 │            │
│    │              │        │        │鑰匙1串。     │            │
├──┼───────┼────┼────┼───────┼──────┤
│六  │92/12/19下午5 │寅○○騎│自有之車│手提包、現金90│即起訴書犯罪│
│    │時45分        │乘機車趁│號ＦＴＶ│00元、身分證  │事實欄一之（│
│    │臺北市文山區溪│步行之被│－七七六│2枚、慶豐銀行 │二四）所示者│
│    │口街36巷5號前 │害人劉美│重型機車│信用卡1枚、中 │。          │
│    │              │君不及防│        │國信託銀行信用│            │
│    │              │備之際，│        │卡1枚、中國信 │            │
│    │              │自後搶奪│        │託銀行金融卡1 │            │
│    │              │被害人手│        │枚、世華銀行金│            │
│    │              │提包    │        │融卡2枚、萬通 │            │
│    │              │        │        │銀行金融卡1枚 │            │
│    │              │        │        │、MOTOROLA牌  │            │
│    │              │        │        │T190型手機1具 │            │
├──┼───────┼────┼────┼───────┼──────┤
│七  │92/12/29下午11│寅○○騎│如附表一│手提包、富士F4│即起訴書犯罪│
│    │時8分，       │乘機車趁│編號三所│01數位相機1台 │事實欄一之（│
│    │臺北市○○○路│步行之被│示竊得之│、健保卡、台新│二六）後段所│
│    │1段161巷口    │害人陳韻│酉○○所│銀行金融卡1 枚│示者。      │
│    │              │竹不及防│有之車號│、華南銀行金融│            │
│    │              │備之際，│ＡＳＩ－│卡1枚、身分證 │            │
│    │              │自後搶奪│二六○重│、G-PULS手機1 │            │
│    │              │被害人手│型機車  │具、BALLY皮夾 │            │
│    │              │提包    │        │1只、現金三百 │            │
│    │              │        │        │元。          │            │
└──┴───────┴────┴────┴───────┴──────┘
 附表三：
┌──┬───────┬────┬────┬───────┬──────┐
│編號│時間地點      │被害人及│騎乘工具│所得財物（新台│備註        │
│    │              │犯罪手段│        │幣）          │（財物去向）│
│    │              │        │        │              │            │
├──┼───────┼────┼────┼───────┼──────┤
│一  │92/09/01上午5 │寅○○騎│不詳    │皮包、NOKIA牌8│即起訴書犯罪│
│    │時15分        │乘機車趁│        │310型手機1具、│事實欄一之（│
│    │臺北市中山區吉│步行之被│        │身分證、第一銀│一）所示者。│
│    │林路168巷15號 │害人洪羽│        │行學生提款卡1 │            │
│    │              │璇不及防│        │枚、台北銀行提│            │
│    │              │備之際，│        │款卡1枚、健保 │            │
│    │              │自後搶奪│        │卡、現金二千多│            │
│    │              │被害人手│        │元            │            │
│    │              │提包    │        │              │            │
│    │              │        │        │              │            │
├──┼───────┼────┼────┼───────┼──────┤
│二  │92/09/02上午6 │寅○○騎│竊取之潘│皮包、現金七萬│即起訴書犯罪│
│    │時10分        │乘機車趁│福良所有│四千六百元、身│事實欄一之（│
│    │臺北市○○○路│步行之被│之車號Ｐ│分證、健保卡、│二）前段所示│
│    │2段92巷口     │害人郭雪│ＸＸ－八│聯邦銀行信用卡│者。        │
│    │              │英不及防│七八重型│2枚、手機1具（│            │
│    │              │備之際，│機車（即│序號三五一一七│            │
│    │              │自後搶奪│下述附表│0000000│            │
│    │              │被害人手│四編號一│七六○○號）、│            │
│    │              │提包    │所示者）│統一月餅兩盒被│            │
│    │              │        │        │告稱：現金約八│            │
│    │              │        │        │千元          │            │
├──┼───────┼────┼────┼───────┼──────┤
│三  │92/09/06上午5 │寅○○騎│不詳    │皮包、世華銀行│即起訴書犯罪│
│    │時50分        │乘機車趁│        │金融卡1枚、MO │事實欄一之（│
│    │臺北市中山區松│步行之被│        │TOROLA牌銀色手│三）所示者。│
│    │江路235巷口   │害人邱雲│        │機1具、現金四 │            │
│    │              │英不及防│        │百元、富邦銀行│            │
│    │              │備之際，│        │信用卡1枚、安 │            │
│    │              │自後搶奪│        │信信用卡1枚、 │            │
│    │              │被害人皮│        │深分證、健保卡│            │
│    │              │包      │        │              │            │
│    │              │        │        │              │            │
├──┼───────┼────┼────┼───────┼──────┤
│四  │92/09/07上午六│寅○○騎│不詳    │現金六千元、美│即起訴書犯罪│
│    │時三十三分    │乘機車趁│        │金一百元、手機│事實欄一之（│
│    │臺北市○○○路│步行之被│        │1具、身分證、 │四）所示者。│
│    │二段六五巷二弄│害人王淑│        │駕照、金融卡1 │            │
│    │十九號        │霞不及防│        │枚、信用卡1枚 │            │
│    │              │備之際，│        │              │            │
│    │              │自後搶奪│        │              │            │
│    │              │被害人手│        │              │            │
│    │              │提包    │        │              │            │
├──┼───────┼────┼────┼───────┼──────┤
│五  │92/09/29上午六│寅○○騎│不詳    │皮包、身分證、│即起訴書犯罪│
│    │時五十五分    │乘機車趁│        │健保卡、郵局金│事實欄一之（│
│    │臺北市大安區基│步行之被│        │融卡1枚、華南 │六）前段所示│
│    │隆路二段二○九│害人陳春│        │銀行金融卡1 枚│者。        │
│    │巷十二號前    │琴不及防│        │、彰化銀行金融│另被害人陳春│
│    │              │備之際，│        │卡1枚、許志維 │琴遭搶之上開│
│    │              │自後搶奪│        │大眾商業銀行金│手機一具係在│
│    │              │被害人皮│        │融卡1枚、華南 │同案被告黃騰│
│    │              │包及一紙│        │銀行存摺1本、 │達住處扣得（│
│    │              │袋      │        │合作金庫存摺1 │同案被告黃騰│
│    │              │        │        │本MOTOROLA牌V8│達所犯故買贓│
│    │              │        │        │088型手機1具（│物罪部分，業│
│    │              │        │        │序號四四一七五│經判處拘役四│
│    │              │        │        │0000000│十日，如易科│
│    │              │        │        │○○）、台新銀│罰金，以三百│
│    │              │        │        │行信用卡1 枚、│元折算一日在│
│    │              │        │        │玉山銀行信用卡│案）。      │
│    │              │        │        │1枚、重型機車 │            │
│    │              │        │        │駕照1枚、汽車 │            │
│    │              │        │        │駕照1枚、現金 │            │
│    │              │        │        │六百元        │            │
├──┼───────┼────┼────┼───────┼──────┤
│六  │92/10/22上午七│寅○○騎│不詳    │華南銀行信用卡│即起訴書犯罪│
│    │時十六分      │乘機車趁│        │、新光保全卡1 │事實欄一之（│
│    │臺北市中山區朱│步行之被│        │枚、華信航空員│九）所示者。│
│    │崙街二五號前  │害人翁佩│        │工卡1枚、MOTO │另被害人翁佩│
│    │              │雯不及防│        │RLA牌V66 型手 │雯遭搶之上開│
│    │              │備之際，│        │機1具（序號四 │手機一具係在│
│    │              │自後搶奪│        │0000000│同案被告劉懷│
│    │              │被害人皮│        │0000000│恩處扣得（同│
│    │              │包      │        │）、鑰匙1串   │案被告劉懷恩│
│    │              │        │        │              │所犯故買贓物│
│    │              │        │        │              │罪部分，業經│
│    │              │        │        │              │判處拘役五十│
│    │              │        │        │              │日，如易科罰│
│    │              │        │        │              │金，以三百元│
│    │              │        │        │              │折算一日在案│
│    │              │        │        │              │）。        │
├──┼───────┼────┼────┼───────┼──────┤
│七  │92/11/04下午七│寅○○騎│不詳    │皮包、現金一千│即起訴書犯罪│
│    │時十分        │乘機車趁│        │元、身分證、健│事實欄一之（│
│    │臺北市松山區三│騎乘腳踏│        │保卡、金融卡兩│十二）所示者│
│    │民路一○七巷八│車之被害│        │枚信用卡3枚、 │。          │
│    │之二號        │人乙○○│        │SIEMES牌手機1 │            │
│    │              │不及防備│        │具、公司識別證│            │
│    │              │之際，自│        │1枚、悠遊卡1  │            │
│    │              │左後搶奪│        │枚            │            │
│    │              │被害人車│        │              │            │
│    │              │籃內皮包│        │              │            │
├──┼───────┼────┼────┼───────┼──────┤
│八  │92/11/05下午十│寅○○騎│不詳    │皮包、身分證1 │即起訴書犯罪│
│    │時三十五分    │乘機車趁│        │枚、汽車駕照1 │事實欄一之（│
│    │臺北市大安區信│步行之被│        │枚、健保卡1枚 │十三）所示者│
│    │義路四段一一九│害人周曉│        │、彰化銀行金融│。          │
│    │巷與安和路一段│清不及防│        │卡1枚、現金一 │            │
│    │九十巷口      │備之際，│        │萬元、印章4枚 │            │
│    │              │自後搶奪│        │、鑰匙4串、手 │            │
│    │              │被害人皮│        │機1具、中國信 │            │
│    │              │包      │        │託信用卡1枚及 │            │
│    │              │        │        │花旗銀行大來卡│            │
│    │              │        │        │1枚           │            │
├──┼───────┼────┼────┼───────┼──────┤
│九  │92/11/09下午十│寅○○騎│不詳    │皮包、身分證、│即起訴書犯罪│
│    │時四十分      │乘機車趁│        │駕照、行照、健│事實欄一之（│
│    │臺北市○○路四│步行之被│        │保卡1枚、金融 │十六）所示者│
│    │段三七八巷口  │害人趙文│        │卡3枚、現金一 │。          │
│    │              │綺不及防│        │萬六千九百元、│            │
│    │              │備之際，│        │MOTOROLA牌V66 │            │
│    │              │自後搶奪│        │型手機1具、劉 │            │
│    │              │被害人皮│        │劉振偉身分證及│            │
│    │              │包      │        │健保卡        │            │
│    │              │        │        │              │            │
├──┼───────┼────┼────┼───────┼──────┤
│十  │92/11/10下午一│寅○○騎│不詳。  │公事包、現金四│即起訴書犯罪│
│    │時三十分      │乘機車趁│        │千元、花旗銀行│事實欄一之（│
│    │臺北市○○○路│步行之被│        │信用卡2枚（VI │十七）所示者│
│    │三段三七八巷與│害人劉芬│        │SA卡卡號四三一│。          │
│    │敦化北路五○巷│玲不及防│        │0000000│            │
│    │口            │備之際，│        │三九九四○八號│            │
│    │              │自左後搶│        │、大來卡卡號三│            │
│    │              │奪被害人│        │0000000│            │
│    │              │深藍色公│        │五六○○一九號│            │
│    │              │事包    │        │）、花旗銀行金│            │
│    │              │        │        │融卡1枚、手機 │            │
│    │              │        │        │1具（序號三五 │            │
│    │              │        │        │0000000│            │
│    │              │        │        │五一○一九○號│            │
│    │              │        │        │）、花旗銀行員│            │
│    │              │        │        │工卡2枚、圓山 │            │
│    │              │        │        │聯誼社會員卡1 │            │
│    │              │        │        │枚、鑰匙1串   │            │
│    │              │        │        │              │            │
├──┼───────┼────┼────┼───────┼──────┤
│十一│92/11/10下午三│寅○○騎│不詳    │手提包、汽車駕│即起訴書犯罪│
│    │時四十五分    │乘機車趁│        │照1枚、汽車鑰 │事實欄一之（│
│    │臺北市松山區延│步行之被│        │匙1串、MOTORO │十八）所示者│
│    │壽街四○二巷一│害人周怡│        │LA 牌手機1具（│。          │
│    │弄二號前      │君不及防│        │序號五○○○三│            │
│    │              │備之際，│        │0000000│            │
│    │              │自後搶奪│        │六五○號）、現│            │
│    │              │被害人手│        │金二千元、tesc│            │
│    │              │提皮包  │        │o禮卷         │            │
│    │              │        │        │被告稱：      │            │
│    │              │        │        │新台幣二千元  │            │
├──┼───────┼────┼────┼───────┼──────┤
│十二│92/11/22上午六│寅○○騎│不詳    │皮包、現金二千│即起訴書犯罪│
│    │時五分        │乘機車趁│        │五百多元、身分│事實欄一之（│
│    │臺北市松山區南│步行之被│        │證、上海銀行金│二十）所示者│
│    │京東路五段二五│害人許廖│        │融卡一枚、印章│。          │
│    │○巷二弄三九號│雪華不及│        │八枚、健保卡、│            │
│    │前            │防備之際│        │女錶一只、南港│            │
│    │              │，自後搶│        │農會提款卡    │            │
│    │              │奪被害人│        │              │            │
│    │              │手提包  │        │              │            │
├──┼───────┼────┼────┼───────┼──────┤
│十三│92/12/06上午五│寅○○  │不詳    │藍色大皮包、現│即起訴書犯罪│
│    │時二十分      │騎乘機車│        │金九千三百元、│事實欄一之（│
│    │臺北市大安區通│趁步行之│        │零錢包、身分證│二二）所示者│
│    │化街一八四巷口│被害人顧│        │、健保卡、環亞│。          │
│    │              │世英不及│        │飯店員工證1枚 │            │
│    │              │防備之際│        │、NOKIA牌6108 │            │
│    │              │，自後搶│        │型手機1具（序 │            │
│    │              │奪被害人│        │號三五一四七四│            │
│    │              │皮包    │        │0000000│            │
│    │              │        │        │二○號）、印章│            │
│    │              │        │        │4枚、顧宗亮台 │            │
│    │              │        │        │北銀行存摺1 本│            │
│    │              │        │        │、信用卡12枚、│            │
│    │              │        │        │郵局金融卡    │            │
│    │              │        │        │              │            │
├──┼───────┼────┼────┼───────┼──────┤
│十四│92/12/14上午六│寅○○騎│不詳    │背包、身分證、│即起訴書犯罪│
│    │時四十分      │乘機車趁│        │健保卡、金戒指│事實欄一之（│
│    │臺北市松山區復│步行之被│        │一只、手機一具│二三）所示者│
│    │興北路一四一巷│害人方陳│        │（序號五○○一│。          │
│    │口            │淑貞不及│        │0000000│            │
│    │              │防備之際│        │九三一○號）、│            │
│    │              │，自後搶│        │現金一萬三千多│            │
│    │              │奪被害人│        │元、花旗銀行信│            │
│    │              │皮包    │        │用卡1枚、台北 │            │
│    │              │        │        │國際商銀信用卡│            │
│    │              │        │        │1枚、玉山銀行 │            │
│    │              │        │        │信用卡1枚、合 │            │
│    │              │        │        │作金庫金融卡1 │            │
│    │              │        │        │枚、郵局金融卡│            │
│    │              │        │        │1枚           │            │
├──┼───────┼────┼────┼───────┼──────┤
│十五│92/12/21下午三│寅○○騎│不詳    │手提包、信用卡│即起訴書犯罪│
│    │時三十分      │乘機車趁│        │七枚、NOKIA牌6│事實欄一之（│
│    │臺北市○○○路│被害人蔡│        │100型手機一具 │二五）所示者│
│    │一段二三六巷二│孟秦不及│        │（序號三五○九│。          │
│    │三號前        │防備之際│        │0000000│            │
│    │              │，搶奪被│        │一四二二號）、│            │
│    │              │害人皮包│        │PHSJ95型手機一│            │
│    │              │        │        │具（號碼○九六│            │
│    │              │        │        │0000000│            │
│    │              │        │        │號）、身分證、│            │
│    │              │        │        │健保卡、華視員│            │
│    │              │        │        │員工識別證1枚 │            │
│    │              │        │        │、新台幣一千五│            │
│    │              │        │        │百元、ＰＤＡ一│            │
│    │              │        │        │台            │            │
├──┼───────┼────┼────┼───────┼──────┤
│十六│92/10/18上午八│寅○○騎│竊取之葉│皮包、現金四千│即起訴書犯罪│
│    │時十五分      │乘機車趁│碧仁所有│八百元、機車駕│事實欄一之（│
│    │臺北市○○路三│騎乘腳踏│之車號Ｋ│照1枚、郵局金 │八）後段所示│
│    │段一九九巷二五│車之被害│ＥＰ－○│融卡1枚、臺北 │者。        │
│    │號前          │人陳許錦│三五重型│銀行金融卡1 枚│            │
│    │              │桂不及防│機車（如│、國泰銀行信用│            │
│    │              │備之際，│下述附表│卡1枚、慶豐銀 │            │
│    │              │自後搶奪│四編號二│行信用卡1枚、 │            │
│    │              │被害人車│）      │富邦銀行信用卡│            │
│    │              │籃內皮包│        │1枚           │            │
├──┼───────┼────┼────┼───────┼──────┤
│十七│92/11/04上午四│寅○○騎│自有之車│手提包、現金二│即起訴書犯罪│
│    │時五十七分    │乘機車趁│號ＦＴＶ│千元、身分證、│事實欄一之（│
│    │臺北市大安區大│步行之被│─七七六│信用卡3枚、金 │十一）所示者│
│    │安路一段七五巷│害人林秀│重型機車│融卡兩枚、存摺│。          │
│    │與忠孝東路四段│鳳不及防│        │兩本、人民幣、│            │
│    │七七巷口      │備之際，│        │美金。        │            │
│    │              │自後搶奪│        │              │            │
│    │              │被害人皮│        │              │            │
│    │              │包      │        │              │            │
│    │              │        │        │              │            │
└──┴───────┴────┴────┴───────┴──────┘
 附表四：
┌──┬───────┬───┬────┬──────┐
│編號│失竊時間、地點│被害人│竊取財物│備註        │
│    │              │      │        │            │
├──┼───────┼───┼────┼──────┤
│一  │不詳          │潘福良│ＰＸＸ－│即起訴書犯罪│
│    │              │      │八七八重│事實欄一之（│
│    │              │      │型機車  │二）前段所示│
│    │              │      │        │，並經公訴人│
│    │              │      │        │認係供為如附│
│    │              │      │        │表三編號二所│
│    │              │      │        │示搶奪行為時│
│    │              │      │        │所騎乘      │
├──┼───────┼───┼────┼──────┤
│二  │不詳時間      │戌○○│ＫＥＰ－│即起訴書犯罪│
│    │在臺北市○○路│      │○三五重│事實欄一之（│
│    │一八六巷五號  │      │型機車  │八）前段所示│
│    │              │      │        │者，並經公訴│
│    │              │      │        │人認係供為如│
│    │              │      │        │附表附三編號│
│    │              │      │        │十六所示搶奪│
│    │              │      │        │行為時所騎乘│
└──┴───────┴───┴────┴──────┘


司法院資訊處製作；財團法人民間司法改革基金會備份。
